Mileidy Tacuri

Desarrollador Senior Full Stack

10/06/1991 Rafael M. Arizaga y Borrero • Cuenca-Azuay, Ecuador milebet.tacuri@gmail.com / (+593) 0967194100

Perfil

Analista desarrollador en Ruby on Rails con más de 5 años de experiencia. Ha contribuido en más de un 70% en el cumplimiento de proyectos consistentes en el desarrollo de formularios web trabajando en modo frontend, así como en un 65% en proyectos construidos a base del lenguaje ROR por la parte de backend, permitiéndole ganar conocimientos en las áreas de: programación, manejo de consultorías a base de datos, desarrollo de servicios web, pruebas de QA y atención a los requerimientos reportados por el cliente. Posee amplia experiencia en la metodología Scrum como entorno de desarrollo, y una alta capacidad para adaptarse a cualquier proceso de desarrollo.

Excelente comunicadora tanto en inglés como en español bien sea escrito o hablado. Se rige bajo la filosofia laboral de que el éxito de un proyecto consiste en absorber y analizar nuevas tecnologías de forma rápida, eficiente y exhaustiva, identificar mejoras en el rendimiento, y a través de un pensamiento innovador cumplir los objetivos planteados en el tiempo establecido para ello.

Aptitudes

- Capacidad para trabajar en varios proyectos de forma simultánea, desempeñando habilidades diferentes en cada uno (modo backend, frontend y QA), manteniendo un alto rendimiento en cada una de ellas.
- Detallista y puntual en la entrega de tareas, inclusive si el tiempo se reduce o la presión del cliente aumenta.
- Consistente y dispuesta a aprender nuevas tecnologías a corto y largo plazo.
- Buen trato con el público y miembros del equipo; comunicativa y cooperadora.

Experiencia laboral

Pragmagenia Tecnologías CA. (Caracas, Venezuela) Noviembre 2016 - Actual

Compañía dedicada a la creación de softwares para el almacenamiento de datos empleando el lenguaje de programación Ruby on Rails. El proyecto principal en esta etapa consiste en la creación de una aplicación que permita a los usuarios crear su propia oficina virtual, promocionando sus servicios y a su vez ser clientes de oficinas creadas por otros usuarios.

Desarrollador Senior Full stack

- Detección y corrección de bugs
- Desarrollo de pruebas a modelos, controladores, vistas y helpers con Rspec
- Actualización y mantenimiento del website del producto, haciendo uso de Bootstrap y Jekyll.
- Documentación de proyecto
- Control de versiones con git.

Logro alcanzado: Código legible para el programador, así como alta funcionalidad de la aplicación sin errores de alto y bajo grado para el usuario.

Pragmagenia Tecnologías CA. (Caracas, Venezuela) Junio 2014 - Octubre 2016

El proyecto principal en esta etapa consistió en el mantenimiento y actualización de una plataforma que permite a los usuarios iniciar trámites gubernamentales online. Dicha plataforma se encuentra dividida en 5 aplicaciones, cada una de ellas desarrolladas con Rails y las cuales son un producto original de la empresa.

Analista desarrollador ROR

- Atención y corrección de incidencias reportadas por el cliente.
- Desarrollo y actualización de servicios web.
- Análisis e implementación de nuevas funcionalidades para brindar mayor comodidad al cliente.
- Consultas en las bases de datos.
- Refactorización de código.
- Control de versiones con git.

Logro alcanzado: Reducción en los tickets de incidencias reportados por el cliente, mejor navegabilidad y eficiencia en el uso de la plataforma por el cliente.

Pragmagenia Tecnologías CA. (Caracas, Venezuela) Enero 2013 - Mayo 2014

El proyecto radicó en la creación de 105 formularios web haciendo uso del producto original de la empresa basado en ROR. Estos formularios debían cumplir a cabalidad los requerimientos solicitados por el cliente.

Analista desarrollador web

- Análisis del requerimiento.
- Diseño y desarrollo del formulario web, aplicando los conocimientos adquiridos en Ruby, javascript, Jquery, HTML y CSS.
- Documentación del producto entregado.
- Pruebas de QA.
- Atención de incidencias por parte del cliente.

Capacitación a miembros del equipo.

Logro alcanzado: Entrega de los formularios web según lo estipulado por el cliente. Un equipo mayormente preparado para la atención de nuevos requerimientos o incidencias.

Pragmagenia Tecnologías CA. (Caracas, Venezuela) Julio 2012 - Diciembre 2012

Desarrollo de manuales para el usuario y programador de cada una de las 5 aplicaciones creadas por la empresa.

Documentación de proyectos

- Pruebas de navegación por las aplicaciones.
- Comprensión de las funcionalidades.
- Redacción de los manuales de usuario y programador.
- Revisión de los manuales.
- Actualización, acorde a las nuevas funcionalidades desarrolladas.

Logro alcanzado: Entrega de 3 manuales de usuario, 2 manuales para el administrador y 3 manuales para el programador.

IUT Dr. Federico Rivero Palacios. (Caracas, Venezuela) Abril 2009 - Junio 2009

Instituto universitario tecnológico dedicado a la formación de profesionales en distintas áreas, tales como: Administración, Informática, Procesos Químico, Tecnología de los materiales, entre otros. El proyecto principal en este rol consistió en la creación de un manual para la instalación de UBuntu y Windows, para los estudiantes de informática, así como la elaboración de materiales de apoyo para las clases dictadas por los profesores.

Pasante en recursos de apoyo informático

- Transcribir las clases impartidas por los profesores.
- Elaboración de folletos y diapositivas para la mayor compresión de las clases.
- Redacción del manual de instalación.

Logro alcanzado: Entrega del material de apoyo y del manual de instalación, el cual fue empleado en muchas clases de los cursos posteriores.

Educación

Instituto Universitario de Tecnología Dr. Federico Rivero Palacios (Región Capital)

T.S.U. Informática (Año 2010 -2012)

Promedio universitario: 4.25 (En la escala de 5)